臺灣高等法院刑事裁定
110年度聲字第962號
聲  請  人  臺灣高等檢察署檢察官
受  刑  人  高安迪



                    （現於法務部○○○○○○○○○○○執行中）
上列聲請人因受刑人違反毒品危害防制條例等案件，先後經判決
確定，有二裁判以上，聲請定其應執行之刑（聲請案號：臺灣高
等檢察署110年度執聲字第365號），本院裁定如下：
    主  文
高安迪犯如附表所示各罪所處之刑，應執行有期徒刑肆年陸月。
    理  由
一、聲請意旨略以：受刑人高安迪因違反毒品危害防制條例等數
    罪，先後經判決確定如附表，應依刑法第53條、第51條規定
    ，定其應執行之刑，爰依刑事訴訟法第477條第1項規定聲請
    定應執行之刑等語。
二、經查，受刑人因犯如附表編號1至7所示之罪，先後經判處如
    附表編號1至7所示之刑，均經分別確定在案，且各罪均為裁
    判確定前所犯，有各該刑事判決書附卷可憑。又受刑人所犯
    各罪合於刑法第50條第1項第1款情形，茲據檢察官依受刑人
    就附表所示各罪請求聲請定其應執行之刑（見卷附臺灣基隆
    地方檢察署依修正刑法第50條受刑人是否請求檢察官定應執
    行刑聲請狀），本院審核認其聲請正當，應依法定應執行之
    刑。
三、按數罪併罰，分別宣告多數有期徒刑者，於各刑中之最長期
    以上，各刑合併之刑期以下，定其刑期，但不得逾三十年，
    刑法第51條第5款定有明文。乃因刑罰之科處，應以行為人
    之責任為基礎，考量人之生命有限，刑罰對被告造成之痛苦
    程度，係以刑度增加而生加乘效果，而非等比方式增加，如
    以實質累加方式執行，刑責恐將偏重過苛，不符現代刑事政
    策及刑罰之社會功能，故透過定應執行刑，採限制加重原則
    ，授權法官綜合斟酌被告犯罪行為之不法與罪責程度、各罪
    彼此間之關聯性（例如數罪犯罪時間、空間、各行為所侵害
    法益之專屬性或同一性、數罪對法益侵害之加重效應等）、
    數罪所反應被告人格特性與傾向、對被告施以矯正之必要性
    等，妥適裁量最終具體應實現之刑罰，以符罪責相當之要求
    。因此，法院於酌定執行刑時，應體察法律恤刑之目的，為
    妥適之裁量，俾符合實質平等原則（最高法院105年度台抗
    字第626號裁定意旨參照）。
四、查受刑人所犯如附表所示各罪，分係施用第二級毒品罪、販
    賣第二級毒品（既、未遂）罪，各罪之罪質、侵害法益、犯
    罪情節尚非均同，而犯罪時間則集中分布在民國108年2月至
    4月間；本院審酌受刑人所犯上開各罪所反映人格特質之差
    異，上開七罪有六罪屬相同之販賣第二級毒品罪之犯罪類型
    ，各罪於併合處罰時，其責任重複非難程度有別，與上開數
    罪所實現刑罰經濟的功能，及上開數罪對法益之侵害並無應
    予特別加重之必要，如以實質累加方式執行，刑責恐將偏重
    過苛，不符現代刑事政策及刑罰之社會功能，參酌上揭最高
    法院裁定意旨，及編號2至7所示之罪，曾經臺灣基隆地方法
    院108年度訴字第478號判決定應執行有期徒刑4年4月，暨附
    表所示各罪宣告刑總和上限等內、外部性界限，依刑法第51
    條第5款規定，就附表編號1至7所示之罪所處之刑，定其應
    執行之刑如主文。至受刑人所犯如附表編號1所示之罪，其
    所受有期徒刑4月部分，形式上雖已執行完畢，然附表編號1
    至7所示之罪，均係在附表編號1所示之罪判決確定前所犯，
    合於數罪併罰要件，依上揭說明，仍應就附表所示各罪所處
    之刑，合併定應執行刑，該有期徒刑4月部分，則屬於就所
    定應執行刑執行時應為如何折抵之問題，附此敘明。
據上論斷，應依刑事訴訟法第477條第1項，刑法第50條、第53條
、第51條第5款，裁定如主文。
中　　華　　民　　國　　110 　年　　3 　　月　　15　　日
                  刑事第十九庭  審判長法　官  曾淑華
                                      法　官  許文章
                                      法　官  陳文貴
以上正本證明與原本無異。
如不服本裁定，應於收受送達後五日內向本院提出抗告狀。
                                      書記官  俞妙樺
中　　華　　民　　國　　110 　年　　3 　　月　　15　　日
附表
編            號  1 2 3 罪            名     施用第二級毒品罪    販賣第二級毒品罪    販賣第二級毒品罪 宣     告     刑  有期徒刑4月 有期徒刑1年 有期徒刑1年 犯   罪   日  期  108年4月17日  108年3月5日 108年3月11日 偵   查   機  關年   度   案  號  基隆地檢108年度毒偵字第1012號 基隆地檢108年度偵字第2396號等 基隆地檢108年度偵字第2396號等 最  後   事實審 法    院 基隆地院 臺灣高院 臺灣高院  案    號 108年度基簡字第1056號 109年度上訴字第1260號 109年度上訴字第1260號  判決日期 108年7月24日 109年7月9日 109年7月9日 確  定   判  決 法    院 基隆地院 最高法院 最高法院  案    號 108年度基簡字第1056號 109年度台上字第5468號 109年度台上字第5468號  判    決確定日期 108年12月25日 （撤回上訴） 109年11月11日 109年11月11日 是否為得易科罰金之案件           是          否          否 備            註  基隆地檢109年度執字第816號（基隆地檢109年度執緝字第478號）（已執畢） 基隆地檢109年度執字第3006號 基隆地檢109年度執字第3006號    編號2至7所示之罪，曾經基隆地院108年度訴字第478號判決定應執行有期徒刑4年4月  





編            號  4 5 6 罪            名     販賣第二級毒品罪    販賣第二級毒品罪    販賣第二級毒品罪 宣     告     刑  有期徒刑1年10月 有期徒刑2年 有期徒刑3年 犯   罪   日  期  108年2月24日 108年2月27日 108年4月11日 偵   查   機  關年   度   案  號  基隆地檢108年度偵字第2396號等 基隆地檢108年度偵字第2396號等 基隆地檢108年度偵字第2396號等 最  後   事實審 法    院 臺灣高院 臺灣高院 臺灣高院  案    號 109年度上訴字第1260號 109年度上訴字第1260號 109年度上訴字第1260號  判決日期 109年7月9日 109年7月9日 109年7月9日 確  定   判  決 法    院 最高法院 最高法院 最高法院  案    號 109年度台上字第5468號 109年度台上字第5468號 109年度台上字第5468號  判    決確定日期 109年11月11日 109年11月11日 109年11月11日 是否為得易科罰金之案件           否          否          否 備            註  基隆地檢109年度執字第3006號 基隆地檢109年度執字第3006號 基隆地檢109年度執字第3006號   編號2至7所示之罪，曾經基隆地院108年度訴字第478號判決定應執行有期徒刑4年4月   















編            號  7      （以下空白） （以下空白） 罪            名     販賣第二級毒品罪   宣     告     刑  有期徒刑3年8月   犯   罪   日  期  108年3月14日   偵   查   機  關年   度   案  號  基隆地檢108年度偵字第2396號等   最  後   事實審 法    院 臺灣高院    案    號 109年度上訴字第1260號    判決日期 109年7月9日   確  定   判  決 法    院 最高法院    案    號 109年度台上字第5468號    判    決確定日期 109年11月11日   是否為得易科罰金之案件           否   備            註  基隆地檢109年度執字第3006號     編號2至7所示之罪，曾經基隆地院108年度訴字第478號判決定應執行有期徒刑4年4月